臺灣桃園地方法院民事判決　　　　　　　98年度訴字第2276號
原　　　告　謝阿振
　　　　　　謝冠生謝紅川之承.
　　　　　　謝昌志謝紅川之承.
　　　　　　謝明君謝紅川之承.
　　　　　　謝紅田
　　　　　　謝紅寶
　　　　　　謝長宏
　　　　　　鄭謝龍霞
　　　　　　謝佩芸
　　　　　　王謝秀英
上列　10人
訴訟代理人　康勝男律師
被　　　告　姜榮隨　　住桃園縣新屋鄉赤欄村赤牛欄40之1號
　　　　　　姜永妹　　住桃園縣新屋鄉○○村○○街6號
　　　　　　鍾昭美　　住高雄市○○區○○路139巷16之2號
　　　　　　鍾進昌　　住桃園縣新屋鄉○○路726號
　　　　　　彭鍾靜妹　住桃園縣新屋鄉清華村紅泥坡11之1號
　　　　　　姜仁發　　住桃園縣新屋鄉東明村甲頭厝16之45號
　　　　　　姜仁三　　住桃園縣新屋鄉東明村甲頭厝16之25號
　　　　　　姜仁田　　住新北市○○區○○街54巷12號
　　　　　　姜瑞鋒　　住臺北市○○路178巷6號10樓
　　　　　　　　　　　送達代收人　王中平律師
　　　　　　姜馨彥　　住臺北市○○路○段324巷2弄9號2樓
　　　　　　姜懿芹　　住同上
　　　　　　范仁火(原名姜仁火)
　　　　　　　　　　　住桃園縣八德市○○路881號
　　　　　　姜仁懋　　住新北市○○區○○路239巷53弄5號
　　　　　　姜仁秋　　住桃園縣新屋鄉東明村甲頭厝16之10號
　　　　　　姜仁灝　　住臺北市○○區○○路1段49號5樓之1
　　　　　　姜致　　　住新北市○○區○○路2段正隆巷46弄4
　　　　　　　　　　　　號
　　　　　　姜升　　　住桃園縣新屋鄉○○路441號
　　　　　　姜德雄　　住桃園縣觀音鄉坑尾村坑尾22之1號
　　　　　　姜正雄　　住同上
　　　　　　徐莉羚　　住同上
　　　　　　姜芊卉　　住桃園縣桃園市○○街156巷26號
　　　　　　姜仁新　　住桃園縣觀音鄉坑尾村坑尾22之1號
　　　　　　姜傳福　　住桃園縣新屋鄉下田村員笨7號
　　　　　　姜仁訓　　住桃園縣桃園市○○路○段76號2樓
　　　　　　姜金枝　　住新北市○○區○○街453號5樓
　　　　　　姜麗雲　　住新北市○○區○○路295巷11號4樓
　　　　　　姜燈煌　　住嘉義縣水上鄉三界村三界埔250號
　　　　　　　　　　　（現於臺灣桃園監獄執行中）
　　　　　　姜斐壽　　住新北市○○區○○街2號5樓
　　　　　　黃姜寶妹　住新北市○○區○○路2 段90巷43弄3
　　　　　　　　　　　　之2號
　　　　　　姜李石妹　住花蓮縣富里鄉竹田村16鄰富田22號
　　　　　　姜義標　　住桃園縣平鎮市○○路○段411巷143弄1
　　　　　　　　　　　　1號
　　　　　　陳姜來好　住臺北市○○街68巷3號5樓
　　　　　　姜義誠　　住桃園縣中壢市○○○街36號2樓
　　　　　　張永德　　住臺北市○○區○○街42之1號4樓
　　　　　　葉姜榮妹　住桃園縣中壢市○○路43巷21號
　　　　　　張永龍　　住嘉義縣水上鄉三界村10鄰三界埔215
　　　　　　　　　　　 號之1
　　　　　　姜秀緣　　住花蓮縣富里鄉竹田村富田22號
　　　　　　姜秀英　　住桃園縣觀音鄉○○村○○街99號
　　　　　　張月美　　住新北市○○區○○路4段144巷9號5樓
　　　　　　姜玉秋　　住新北市○○區○○路1段219巷9號3樓
　　　　　　姜玉惠　　住桃園縣中壢市○○○街36號2樓
　　　　　　姜迪凱　　住新北市○○區○○路2段224號七樓
　　　　　　張素英　　住嘉義縣水上鄉三界村三界埔215號之1
　　　　　　溫銀龍　　住雲林縣林內鄉中華巷1之26號
　　　　　　林姜蜜妹　住嘉義縣中埔鄉富收村20鄰興化33號
　　　　　　　　　　　　之15
　　　　　　溫玉芝　　住雲林縣林內鄉林中村新興43之15號
　　　　　　姜裕豐　　住高雄市○○路58巷2號8樓之1
　　　　　　何金枝　　住新北市○○區○○街62巷24號
　　　　　　姜玉員　　住高雄市○○區○○路200巷36之1號
　　　　　　姜振堂　　住嘉義縣水上鄉三界村三界埔233號
　　　　　　姜玉珍　　住高雄市○○區○○街78號6樓
　　　　　　姜森男　　住嘉義縣水上鄉中和村紅毛寮1號之75
　　　　　　姜昭雄　　住嘉義縣水上鄉三界村三界埔138之1號
　　　　　　廖益藝　　住雲林縣大埤鄉○○村○○路456之1號
　　　　　　廖鴻章　　住同上
　　　　　　廖聰慧　　住嘉義縣中埔鄉隆興村8鄰大埕19號
　　　　　　姜重佑　　住雲林縣林內鄉○○路316號
　　　　　　姜源輝　　住花蓮縣富里鄉石牌村4鄰石牌14號
　　　　　　姜碧娥　　住桃園縣中壢市○○街22號4樓
　　　　　　姜仁宏　　住花蓮縣富里鄉石牌村石牌14之1號
　　　　　　姜仁春　　住雲林縣林內鄉林中村新興43之15號
　　　　　　姜丁權　　住基隆市○○街197巷26之3號
　　　　　　姜和昌　　住台東縣池上鄉新興村新興75號
　　　　　　姜秋桃　　住台東縣池上鄉福文村山腳5號
　　　　　　姜雯琪　　住新竹縣新埔鎮○○路犁頭山段盛都巷
　　　　　　　　　　　　8弄16號
　　　　　　姜振雄　　住新竹市○區○○路97巷14弄6號
　　　　　　姜登美　　住新竹縣湖口鄉○○街142號
　　　　　 財政部國有財產局
　　　　　　　　　　　設臺北市○○○路148號
上列　 1人
法定代理人　張佩智　　住同上
訴訟代理人　李良珠　　住桃園縣桃園市○○街152號4樓
複　代理人　蘇嘉卿　　住同上
　　　　　　李燿光　　住同上
被　　　告　姜義水　　住桃園縣大園鄉橫峰村尖山46之1號
　　　　　　姜義發　　住桃園縣大園鄉橫峰村尖山46之1號
　　　　　　姜義春　　住同上
　　　　　　姜月美　　住臺南市○○區○○路1號之1
　　　　　　陳淑吟　　住臺南市北門區中樞村溪底寮81號
兼上列 1人
法定代理人　陳四明　　住同上
被　　　告　姜阿秀　　住臺南市鹽水區鎮武廟1 號之1
　　　　　　姜許雪江　住桃園縣大園鄉○○○路188 號
　　　　　　姜義福　　住桃園縣蘆竹鄉○○路449巷2弄7號
　　　　　　姜義金　　住桃園縣大園鄉○○○路188號
　　　　　　姜麗玉　　住桃園縣大園鄉○○○路188號
　　　　　　姜義碧　　住桃園縣大園鄉○○○路127號3樓
兼上列11人
訴訟代理人　姜義水　　住桃園縣大園鄉橫村21鄰46-1號
被　　　告　姜義揮　　住新北市○○區○○街33巷27號
　　　　　　姜寶珠　　住苗栗縣造橋鄉○○路95號
　　　　　　姜秀英　　住桃園縣中壢市○○○路○段273號
　　　　　　姜細禎　　住桃園縣觀音鄉○○路403號
　　　　　　許玉美　　住桃園縣觀音鄉○○路○段800巷15號
　　　　　　許如玉　　住桃園縣新屋鄉○○路420之6號
　　　　　　許素齡　　住桃園縣觀音鄉○○路○段800巷13號
　　　　　　姜義宗　　住桃園縣觀音鄉○○路○ 段800 巷15號
兼 上列8人
訴訟代理人　姜義鳳　　住桃園縣觀音鄉○○路401號
被　　　告　姜萬河　　住臺北市○○村○○街436巷臨18之5號
　　　　　　姜櫻嬌　　住新竹縣湖口鄉○○街662號
　　　　　　姜梅春　　住高雄市○○街75之12號
　　　　　　姜梅英　　住臺北市○○○路155巷12號2樓
　　　　　　姜炳雄　　住桃園縣楊梅市○○○街1巷2號6樓之3
　　　　　　許姜梅桂　住臺北市○○街○段300巷51弄8號
　　　　　　姜美桂　　住新竹市○○○○○街22號
　　　　　　姜美蓉　　住新北市○○區○○街63巷9號3樓
上列　 6人
訴訟代理人　姜福春　　住新北市○○區○○街71巷16號
被　　　告　姜炳華　　住桃園縣楊梅市○○路6號
　　　　　　姜葉秀珍　住桃園縣楊梅市○○路6號
　　　　　　姜福春　　住新北市○○區○○街71巷16號
　　　　　　姜沐佑　　住桃園縣新屋鄉○○○路○段572號
　　　　　　謝姜玉蘭　住臺北市○○區○○街195 號5樓
　　　　　　姜謝英妹　住新北市○○區○○街5號五樓
　　　　　　姜博文　　住桃園縣八德市○○路288號
　　　　　　姜香如　　住新北市○○區○○街67巷5號4樓
　　　　　　姜金伶　　住新北市○○區○○路1段211巷6弄2號
　　　　　　姜怡如　　住新北市○○區○○路76號
　　　　　　姜仁添　　住新北市板橋區○○○路○段196之1號
　　　　　　劉姜鈕妹　住桃園縣八德市○○路269號
　　　　　　陳登科　　住臺北市○○街40號4樓
　　　　　　陳登富　　住桃園縣中壢市○○○街71之1號
　　　　　　陳金蓮　　住桃園縣平鎮市○○路4號
　　　　　　姜尚富(原名姜仁福)
　　　　　　　　　　　住桃園縣新屋鄉東明村甲頭厝27之21號
　　　　　　姜義炎　　住臺北市大安區○○○路○段258巷12號
　　　　　　　　　　　　號4樓
　　　　　　姜義振　　住臺北市○○區○○街100號7樓
　　　　　　　　　　　（應為送達之處所不明）
　　　　　　姜義容　　住臺北市○○街100號7樓
兼上列 1人
訴訟代理人　姜美蓮　　住新北市○○區○○街358號4樓
被　　　告　姜仁昌　　住桃園縣新屋鄉赤欄村赤牛欄40號
　　　　　　姜仁寶　　住桃園縣新屋鄉赤欄村3鄰赤牛欄40之8
　　　　　　　　　　　　號
　　　　　　　　　　　居桃園縣新屋鄉石磊村石磊41號
　　　　　　姜仁源　　住桃園縣新屋鄉東明村甲頭厝21之11號
　　　　　　劉復祥　　住桃園縣新屋鄉赤欄村赤牛欄15之2號
　　　　　　姜焜堂　　住桃園縣新屋鄉東明村甲頭厝21之14號
　　　　　　姜永男　　住臺北市○○街140巷8號2樓
　　　　　　姜義昭　　住桃園縣新屋鄉東明村甲頭厝27之22號
上列　 2人
訴訟代理人　姜尚富(原名姜仁福)
　　　　　　　　　　　住桃園縣新屋鄉東明村甲頭厝27之21號
被　　　告　姜杜桂英　住桃園縣新屋鄉東明村甲頭厝36號
訴訟代理人　沈孟文　　住新北市○○區○○街14巷40弄16之3
　　　　　　　　　　　　號
被　　　告　姜義樑　　住桃園縣新屋鄉東明村甲頭厝6號
　　　　　　謝姜水妹　住桃園縣中壢市○○路○段334號
　　　　　　謝紅乾　　住桃園縣楊梅市○○路77號
　　　　　　謝紅秋　　住桃園縣楊梅市○○路158巷2弄51之1
　　　　　　　　　　　　號
上列　 2人
訴訟代理人　張運才律師
被　　　告　姜義文　　住桃園縣龜山鄉○○路111巷1弄1號
　　　　　　姜義彬　　住新北市○○區○○街62巷24號
　　　　　　姜愛珍　　住新竹市○區○○路27號
　　　　　　姜瑞貞　　住臺北市中正區○○○路○段77巷24號4
　　　　　　　　　　　　樓
　　　　　　姜美惠　　住桃園縣八德市○○路○段252巷71弄98
　　　　　　　　　　　　之6號
　　　　　　謝灩籲　　住臺北市○○路41號3樓之1
　　　　　　謝政章　　住臺北市○○路41號3樓之1
兼上列2人
訴訟代理人　謝政男　　住臺北市○居街108巷17號
被　　　告　姜惠美　　住臺北市○○路○段15巷15號5樓
　　　　　　姜仁平　　住臺南市○○區○○街9巷7號
　　　　　　姜成　　　住臺北市○○路483號4樓
　　　　　　姜仁濤　　住新北市○○區○○街31巷4號
　　　　　　姜考　　　住南投縣南投市○○○路14號
　　　　　　楊姜玉枝　住新北市○○區○○街114巷12號
　　　　　　侯姜澄枝　住臺北市○○路53巷6號
　　　　　　姜素容　　住臺北市○○路483號4樓
兼上列7人
訴訟代理人　姜素蘭　　住新北市○○區○○路14巷9弄3號13樓
被　　　告　向華平　　住基隆市○○區○○路227巷21弄14號
　　　　　　向糖　　　住基隆市○○路151巷7之2號
　　　　　　許向玉英　住新北市○○區○○路33巷14號3樓
　　　　　　朱永信　　住桃園縣楊梅市○○○路162巷7號4樓
　　　　　　朱永裕　　住桃園縣楊梅市○○○街9巷7號
　　　　　　朱清吉　　住桃園縣中壢市○○○路1133號
　　　　　　謝朱桂英　住桃園縣中壢市○○路264巷7弄16號
　　　　　　吳瑞釗　　住桃園縣中壢市○○路○段63巷49號
　　　　　　吳瑞源　　住同上
　　　　　　吳瑞金　　住桃園縣平鎮市○○路○段379巷2號
　　　　　　姜徐阿有　住桃園縣新屋鄉○○○路○段616號
　　　　　　姜義寶　　住同上
　　　　　　姜義誠　　住桃園縣平鎮市○○路55巷24號
　　　　　　姜義源　　住桃園縣中壢市○○○街104號
　　　　　　姜美君　　住桃園縣中壢市○○路239巷38號16樓
　　　　　　廖姜丸妹　住桃園縣新屋鄉○○○路○段614號
　　　　　　黎姜玉英　住桃園縣中壢市○○路○段12號
　　　　　　姜清彥　　住桃園縣新屋鄉後湖村後湖10之2號
　　　　　　曾姜英妹　住桃園縣楊梅市○○街235號
　　　　　　黃金玉　　住桃園縣新屋鄉○○路253號
　　　　　　黃秀鳳　　住桃園縣平鎮市○○街116巷11號
　　　　　　黃富郎　　住同上
　　　　　　姜貴英　　住桃園縣楊梅市○○路○段85巷1之2號
　　　　　　姜玉鳳　　住桃園縣中壢市○○路66號
　　　　　　陳姜蘭嬌　住桃園縣新屋鄉○○路257號
　　　　　　姜宜均　　住臺北市○○路○段291巷31號
　　　　　　姜仁壙　　住桃園縣新屋鄉九斗村上青埔35號
　　　　　　謝姜桂香　住高雄市左營區○○○路29巷14號
　　　　　　姜仁祥(原名姜仁柯)
　　　　　　　　　　　住桃園縣楊梅市○○街2巷31號
　　　　　　姜甘露　　住南杸縣草屯鎮○○路327巷12號4樓
　　　　　　姜仁光　　住桃園縣楊梅市○○○街9巷69號
　　　　　　姜陳素卿　住桃園縣楊梅市○○路○段81巷1號
　　　　　　姜惠敏　　住新竹縣竹北市○○街106號九樓之1
　　　　　　姜保如　　住高雄市○○區○○路132巷7之2號
　　　　　　梁朝鈞　　住桃園縣桃園市○○街89號
上列　 1人
法定代理人　梁遠和　　住桃園縣楊梅市員本里11鄰北下陰影窩
　　　　　　　　　　　　43號
被　　　告　羅鳳嬌　　住花蓮縣富里鄉○○路201號
　　　　　　姜子雄　　住臺北市○○路240巷8號四樓之1
　　　　　　姜義展　　住新竹縣新豐鄉○○路34巷5號
　　　　　　姜成達　　住新竹縣新竹市○○○街41號6樓
　　　　　　　　　　　居新竹縣湖口鄉○○街227號
　　　　　　姜承豪　　住新竹縣竹北市○○○街41號6樓
　　　　　　姜侑佃　　住新北市○○區○○路3段145巷8弄6
　　　　　　　　　　　　號2樓
　　　　　　徐姜大妹　住桃園縣中壢市新屋鄉社子村社子26之
　　　　　　　　　　　　1號
　　　　　　姜瑞鍾　　住桃園縣龜山鄉○○街32號5樓
　　　　　　姜榮義　　住臺北市○○○路○段152巷6弄6號3樓
　　　　　　姜榮森　　住嘉義市○○路130號
　　　　　　姜榮峰　　住臺北市○○路335 巷33號2樓
　　　　　　姜翠玉　　住新竹市○○路71巷21弄80號
　　　　　　王姜翠櫻　住嘉義市○○街27巷24號
　　　　　　姜文斌　　住臺北市○○路○段336號四樓之22
　　　　　　姜仁健　　住桃園縣新屋鄉東明村6鄰甲頭厝12號
　　　　　　姜明雄　　住新北市○○區○○路132巷1號
　　　　　　姜徐秀梅　住桃園縣新屋鄉○○○路○段548號
　　　　　　姜瑞玉　　住桃園縣新屋鄉○○村○○○路○段55
　　　　　　　　　　　　2號
　　　　　　姜瑞連　　住桃園縣中壢市○○路684號
　　　　　　宋隆德　　住桃園縣平鎮市○○路○段411巷7號
　　　　　　鄧宋玉嬌　住桃園縣平鎮市○○路○段129號
　　　　　　宋玉珍　　住桃園縣觀音鄉○○路○段191號
　　　　　　甘政桓　　住臺北市○○區○○路367巷3弄7號5樓
　　　　　　　　　　　　之1
　　　　　　甘子能　　住臺北市○○區○○街169巷52號3樓
　　　　　　甘子楠　　住臺北市信義區○○○路○段391巷7弄
　　　　　　　　　　　　32號4樓
　　　　　　姜羅金菊　住臺中市○里區○○○街38號
　　　　　　甘子煌　　住臺北市○○區○○街31巷11弄16號
　　　　　　姜春梅　　住臺中市○○區○○路866巷32之5號
　　　　　　姜玟里　　住新竹縣橫山鄉沙坑村大平地6號
　　　　　　姜義溎　　住桃園縣新屋鄉○○村○○○路○段548
　　　　　　　　　　　　號
　　　　　　姜鴻裕　　住臺中市○里區○○○街38號
　　　　　　姜徐梅英　住桃園縣新屋鄉○○村○○路○段28號
　　　　　　姜鴻淵　　住臺中市○區○○路60號
　　　　　　姜義新　　住臺北市○○區○○街125號6樓
　　　　　　姜慧珠　　住臺南市○區○○路58之6號
　　　　　　姜曉雲　　住桃園縣中壢市新屋鄉東明村甲頭厝27
　　　　　　　　　　　　之19號
　　　　　　姜仁冬　　住桃園縣龜山鄉○○路○段1264之1號
　　　　　　姜仁廣　　住新竹縣竹北市○○○街11巷12號
　　　　　　姜仁弘　　住新北市○○區○○路385巷21號7樓
　　　　　　姜葉頂　　住嘉義縣水上鄉三界村三界埔250號
　　　　　　何姜美智　住桃園縣新屋鄉○○村○○街64號
　　　　　　姜正晃　　住新竹縣湖口鄉德盛村德盛15之16號
　　　　　　姜正宏　　住基隆市○○路70巷28號
　　　　　　姜正義　　住臺北市○○街72巷17弄43號2樓
　　　　　　姜正治　　住新北市○○區○○街57巷37弄2號3樓
　　　　　　姜月美　　住新竹縣新豐鄉埔和村埔頂3號
　　　　　　姜萬清　　住桃園縣觀音鄉○○路○段800巷182號
　　　　　　姜游義　　住桃園縣新屋鄉○○○路○段574號
　　　　　　姜黃金妹　住桃園縣新屋鄉東明村甲頭厝35號
　　　　　　姜義泉　　住桃園縣新屋鄉東明村甲頭厝36之1號
　　　　　　姜義鑑　　住桃園縣新屋鄉東明村甲頭厝35號
　　　　　　姜義森　　住桃園縣新屋鄉東明村甲頭厝35之1號
　　　　　　姜玉英　　住新北市○○區○○路2段89巷27號13
　　　　　　　　　　　　樓
　　　　　　姜煥鎔　　住桃園縣新屋鄉東明村甲頭厝35號
　　　　　　姜金蘭　　住桃園縣新屋鄉望間村十五間37之8號
　　　　　　姜仁宮　　住桃園縣中壢市新屋鄉東明村甲頭厝5
　　　　　　　　　　　　號
　　　　　　姜仁正　　住桃園縣新屋鄉赤欄村8鄰80號
　　　　　　姜仁信　　住桃園縣新屋鄉○○村○○路○段579巷
　　　　　　　　　　　　7號
　　　　　　姜仁明　　住桃園縣新屋鄉赤欄村8鄰80號
　　　　　　姜仁之　　住桃園縣新屋鄉赤欗村8鄰80號
　　　　　　姜映雪　　住臺北市○○○路○段790巷59弄4號
　　　　　　姜靜　　　住宜蘭縣員山鄉○○路90巷12號
　　　　　　姜仁鑑　　住桃園縣新屋鄉○○○路○段565號
　　　　　　姜仁勝　　住桃園縣新屋鄉赤欄村赤牛欄40之6號
　　　　　　姜菊妹　　住桃園縣楊梅市○里○○街153巷8號
　　　　　　姜義根　　住桃園縣新屋鄉東村甲頭厝35號
　　　　　　姜春蘭　　住臺東縣池上鄉○○路36號
　　　　　　朱清龍　　住桃園縣中壢市○○街96號
　　　　　　陳朱桂香　住桃園縣中壢市○○街102號
　　　　　　朱桂玉　　住臺中市○○區○○街88號
　　　　　　姜曉惠　　住桃園縣桃園市○○路47巷41號4樓
　　　　　　姜佩君　　住桃園縣新屋鄉東明村甲頭厝37號
　　　　　　姜政豪　　住同上
　　　　　　姜義得　　住桃園縣新屋鄉○○村○○○路○段臨
　　　　　　　　　　　　616號
　　　　　　姜義源　　住桃園縣楊梅市○○路○段81巷1號
　　　　　　姜仁厚　　住桃園縣新屋鄉○○○路○段558號
　　　　　　姜福霖　　住桃園縣楊梅市鎮○○路455之6號四樓
　　　　　　姜仁役　　住桃園縣新屋鄉○○村○○○路○段575
　　　　　　　　　　　　號
　　　　　　林姜玉嬌　住桃園縣中壢市觀音鄉三和村棋圳頂27
　　　　　　　　　　　　之6號
　　　　　　鄧姜玉妹　住台東縣池上鄉○○○路13號
　　　　　　姜仁仲　　住桃園縣中壢市新屋鄉○○○路○段612
　　　　　　　　　　　　巷23號
　　　　　　姜仁昌　　住桃園縣中壢市○○街12之1號
　　　　　　姜仁乾　　住桃園縣中壢市○○鄉○○路臨370之1
　　　　　　　　　　　　號
　　　　　　黃秀蓮　　住桃園縣楊梅市○○路232巷13號
　　　　　　姜仁琪　　住桃園縣中壢市觀音鄉藍埔村樹子腳26
　　　　　　　　　　　　之3號
　　　　　　溫姜容妹　住臺東縣太麻里鄉大王村佳崙93號之12
　　　　　　姜仁珍　　住新竹縣新埔鎮○○路水車頭段500號
　　　　　　黃秀珍　　住桃園龜山鄉○○○路111號8樓之7
　　　　　　姜玉英　　住桃園縣中壢市○○○街4號
　　　　　　姜宥竹　　住桃園縣中壢市○○街22號
　　　　　　莊姜鳳嬌　住桃園縣平鎮市○○路○段379巷18號
　　　　　　姜仁貴　　住桃園縣新屋鄉九斗村上青埔35之3號
　　　　　　　　　　　居新北市○○區○○路564巷1弄14號之
　　　　　　　　　　　　1
　　　　　　姜子龍　　住嘉義縣水上鄉三界村三界埔218號之1
　　　　　　范秋蘭　　住新竹縣湖口鄉○○路1巷65弄10號
　　　　　　范秋蓉　　住同上
　　　　　　范秋香　　住新北市○○區○○路136巷8弄1之2號
　　　　　　江姜連妹　住桃園縣楊梅市○○路○段486號
　　　　　　葉姜常妹　住桃園縣中壢市仁愛里仁美129號
　　　　　　姜鳳珠　　住桃園縣中壢市○○路○段43巷3號
　　　　　　姜義泰　　住桃園縣中壢市○○○街9巷3號
　　　　　　姜義亮　　住桃園縣中壢市○○○街70之1號4樓
　　　　　　姜仁釗　　住桃園縣新屋鄉○○路8號
　　　　　　黃富城　　住桃園縣新屋鄉○○路253號
　　　　　　黃謝倉　　住桃園縣新屋鄉○○路253號
　　　　　　黃富霖　　住桃園縣新屋鄉○○路253號
　　　　　　姜仁貴　　住新北市○○區○○路564巷1弄14號之
　　　　　　姜縈　　住新北市○○區○○路新建巷15弄30號
　　　　　　　　　　　　之一
　　　　　　姜仁洲　　住新北市○○區○○街2巷1弄6號
兼上列102人
訴訟代理人　姜義鴻　　住桃園縣中壢市○○○街23號8樓之3
被　　　告　姜義援　　住桃園縣新屋鄉○○○路○段606號
　　　　　　曹姜春英　住新北市○○區○○街2巷23弄10號
　　　　　　姜瑞英　　住台中市○○路○段461巷21號3樓
　　　　　　姜瑞菊　　住桃園縣中壢市○○○街36巷9號
　　　　　　姜瑞　　住桃園縣新屋鄉○○○路○段612號
　　　　　　姜秀春　　住桃園縣楊梅市○○路153號
　　　　　　姜仁會　　住桃園縣楊梅市○○路115號
　　　　　　姜燕玲　　住新北市○○區○○路112巷30號5樓
　　　　　　姜仁　　住桃園縣楊梅市○○路195號
　　　　　　徐姜森妹　住桃園縣平鎮市○○路○段227號
　　　　　　姜金英　　住桃園縣平鎮市○○路227巷1弄9之1號
　　　　　　姜月英　　住新竹縣湖口鄉○○○路33之1號
　　　　　　姜美英　　住桃園縣楊梅市○○街183號三樓之2
　　　　　　姜春蘭　　住桃園縣新屋鄉東明村甲頭厝16之45號
兼上列 1人
法定代理人　姜仁發　　住桃園縣新屋鄉東明村甲頭厝16之45號
被　　　告　姜義清　　住桃園縣蘆竹鄉○○路520巷2弄12號
兼
訴訟代理人　姜義明　　住桃園縣觀音鄉○○村○○路399 號
被　　　告　彭盛幸　　住桃園縣楊梅市瑞原里18鄰上陰影窩10
　　　　　　　　　　　　2號
　　　　　　彭成展　　住桃園縣楊梅市○○里○鄰○○路39巷1
　　　　　　　　　　　　1號
　　　　　　彭成亮　　住桃園縣楊梅市瑞原里18鄰上陰影窩10
　　　　　　　　　　　　2號
　　　　　　彭素珠　　住桃園縣龜山鄉○○街29號4樓
　　　　　　彭明珠　　住新竹市○○區○○路六段205巷28號
　　　　　　彭瑞珠　　住新北市板橋區○○○街104巷22之2號
　　　　　　彭瑞琴　　住新北市○○區○○路25巷1號4樓
　　　　　　彭春蘭　　住桃園縣楊梅市○○○街132巷38號
　　　　　　姜森鐠　　住臺北市中山區○○○路190巷1號13樓
　　　　　　　　　　　　之1
　　　　　　姜藹倫　　住臺北市北投區○○○路64之1號5樓
　　　　　　詹淑春　　住新北市○○區○○街23巷2弄12號
　　　　　　姜仁智　　住新北市○○區○○街23巷2弄12號
　　　　　　姜博翰　　住新北市○○區○○街23巷2弄12號
　　　　　　姜仁俊（姜葉滿承受訴訟人）
　　　　　　　　　　　住新北市○○區○○路353號5樓
上列　 1人
法定代理人　張桃妹　　住同上
被　　　告　姜仁盛（姜葉滿之承受訴訟人）
　　　　　　　　　　　住花蓮縣玉里鎮○○街26號
　　　　　　姜仁脩（姜葉滿之承受訴訟人）
　　　　　　　　　　　住臺北市○○區○○路4段122巷61號4
　　　　　　　　　　　　樓之2
　　　　　　姜芳喬（姜葉滿之承受訴訟人）
　　　　　　　　　　　住臺北市○○區○○路1 段285 巷69弄
　　　　　　　　　　　　130號3樓
　　　　　　姜杏喬（姜葉滿之承受訴訟人）
　　　　　　　　　　　住臺中市○○區○○街39巷9號6樓之2
　　　　　　姜竹喬（姜葉滿之承受訴訟人）
　　　　　　　　　　　住臺北市○○區○○路4段122巷61號4
　　　　　　　　　　　　樓之2
　　　　　　陳科貴　　住桃園縣平鎮市○○路210號4樓之1
　　　　　　陳裔庭　　住同上
　　　　　　陳淑英　　住苗栗縣頭份鎮○○路141巷16號
　　　　　　吳翊民　　住基隆市○○區○○街197巷26之3號
　　　　　　吳允德　　住同上
　　　　　　吳允文　　住臺北市○○區○○路5段2號14樓
　　　　　　姜義洪　　住桃園縣新屋鄉赤欄村8鄰赤牛欄90之1
　　　　　　　　　　　　號
　　　　　　李曙帆　　住桃園縣中壢市○○○路○段616號5樓
　　　　　　姜章英　　住臺北市○○街221巷2弄13號
　　　　　　鍾羅輝妹（鍾日昌承受訴訟人）
　　　　　　　　　　　住桃園縣新屋鄉清華村16鄰北勢48之2
　　　　　　　　　　　　號
　　　　　　鍾國淼（鍾日昌之承受訴訟人）
　　　　　　　　　　　住同上
　　　　　　鍾國東（鍾日昌之承受訴訟人）
　　　　　　　　　　　住同上
　　　　　　鍾明桂（鍾日昌之承受訴訟人）
　　　　　　　　　　　住桃園縣楊梅市○○○街79號
　　　　　　鍾明珠（鍾日昌之承受訴訟人）
　　　　　　　　　　　住桃園縣新屋鄉清華村15鄰北勢20之18
　　　　　　　　　　　　號
　　　　　　鍾珮琪（鍾日昌之承受訴訟人）
　　　　　　　　　　　住桃園縣新屋鄉○○街46號
上列當事人間請求分割共有物事件，於民國100 年4 月21日言詞
辯論終結，本院判決如下：
    主  文
一、就坐落桃園縣新屋鄉○○段甲頭厝小段四三九地號，面積五
    一九○平方公尺之土地：
  (一)被告姜榮隨、姜永妹應就被繼承人姜葉才應有部分四五九分
    之一辦理繼承登記。
  (二)被告鍾昭美、鍾羅輝妹、鍾國淼、鍾國東、鍾明桂、鍾明珠
    、鍾佩琪、鍾進昌、彭鍾靜妹、徐姜大妹、姜春蘭、姜仁發
    、姜仁三、姜仁田、姜仁會、姜燕玲、姜仁、徐姜森妹、
    姜金英、姜月英、姜美英應就被繼承人姜黃敬妹應有部分六
    一二○分之四○辦理繼承登記。
  (三)被告姜瑞鋒、姜瑞鍾、姜榮義、姜馨彥、姜懿芹、姜榮森、
    姜榮峰、姜翠玉、王姜翠櫻應就被繼承人姜日昌應有部分六
    一二○分之九○辦理繼承登記。
  (四)被告姜文斌應就被繼承人姜華昌應有部分六一二○分之九○
    辦理繼承登記。
  (五)被告姜仁懋、姜仁秋、姜仁健、姜仁灝應就被繼承人姜富應
    有部分六一二○分之四九四辦理繼承登記。
  (六)被告姜德雄、姜正雄、徐莉羚、姜芊芹、姜仁新應就被繼承
    人姜連應有部分四五九分之一辦理繼承登記。
  (七)被告姜徐秀梅、姜義鴻、姜瑞玉、姜瑞連、姜玟里、姜義溎
    、宋隆德、鄧宋玉嬌、宋玉珍、甘政桓、甘子能、甘子楠、
    甘子煌、姜徐梅英、姜義新、姜慧珠、姜曉雲、姜仁冬、姜
    仁廣、姜仁弘、何姜美智應就被繼承人姜鍾甜妹應有部分六
    一二○分之二七四辦理繼承登記。
  (八)被告姜仁會、姜燕玲、姜仁、徐姜森妹、姜金英、姜月英
    、姜美英應就被繼承人姜葉癸應有部分六一二○分之四○辦
    理繼承登記。
  (九)被告何金枝、姜義文、姜義根、姜義彬、姜瑞貞、姜愛珍應
    就被繼承人姜共應有部分六一二○分之六○辦理繼承登記。
  (十)被告姜仁平、姜成、姜仁濤、姜考、楊姜玉枝、謝灩籲、謝
    政男、謝政章、侯姜澄枝、姜惠美、姜素容、姜素蘭應就被
    繼承人姜益應有部分六一二○分之六○辦理繼承登記。
  (十一)被告姜春蘭應就被繼承人姜李應有部分六一二○分之四○辦
    理繼承登記。
  (十二)被告朱永信、朱永裕、朱清吉、朱清龍、謝朱桂英、陳朱桂
    香、朱桂玉、吳瑞釗、吳瑞源、吳瑞金、彭盛幸、彭成展、
    彭成亮、彭素珠、彭明珠、彭瑞珠、彭瑞琴、彭春蘭、姜徐
    阿有、姜義寶、姜義誠、姜曉惠、姜佩君、姜政豪、姜義得
    、姜義源、廖姜丸妹、黎姜玉英、姜仁厚、姜義援、曹姜春
    英、姜瑞英、姜瑞菊、姜瑞鳳、姜秀春應就被繼承人姜道應
    有部分六一二○分之四○辦理繼承登記。
  (十三)被告姜清彥、鄧姜玉妹、黃金玉、黃秀蓮、黃秀鳳、黃富郎
    、黃富城、黃謝倉、黃富霖、黃秀珍、溫姜容妹、陳姜蘭嬌
    、莊姜鳳嬌、范秋蘭、范秋香、范秋蓉應就被繼承人姜金應
    有部分六一二○分之一二○辦理繼承登記。
  (十四)被告江姜連妹、葉姜常妹、姜鳳珠、姜宜均、姜義泰、姜義
    亮、姜仁壙、姜仁釗、姜仁祥（原名姜仁柯）、姜仁光、姜
    陳素卿、姜惠敏、梁朝鈞、姜美惠、姜美君、姜義源、姜福
    霖、林姜玉嬌、曾姜英妹、姜仁仲、姜仁昌、姜仁乾、姜仁
    琪、姜仁珍、姜貴英、姜玉英、姜宥竹（原名姜金蓮）、姜
    玉鳳、姜仁貴、姜子龍、姜仁貴、姜侑佃、姜縈、姜仁洲
    、姜仁訓、姜金枝、姜羅金菊、姜春梅、姜麗雲、姜鴻裕、
    姜鴻淵、姜燈煌、姜斐壽、姜葉頂、黃姜寶妹、陳姜來好、
    張永龍、張月美、張永德、張素英、林姜蜜妹、姜裕豐、詹
    淑春、姜仁智、姜博瀚、姜玉員、姜振堂、姜玉珍、姜森男
    、姜昭雄、廖益藝、廖鴻章、廖聰慧應就被繼承人姜陂應有
    部分六一二○分之一二○辦理繼承登記。
  (十五)被告姜李石妹、姜義標、姜義誠、葉姜榮妹、姜秀緣、姜秀
    英、姜玉秋、姜玉惠、姜重佑、姜源輝、姜碧娥、姜仁宏、
    姜仁春、姜迪凱、溫玉芝、溫銀龍、姜丁權、姜和昌、姜秋
    桃、吳翊民、吳允文、吳允德、謝姜桂香、姜甘露、姜保如
    、羅鳳嬌、姜子雄、姜義展、姜成達、姜承豪、姜雯琪、姜
    振雄、姜正晃、姜正宏、姜正義、姜正治、姜登美、姜月美
    、姜仁俊、姜仁盛、姜仁脩、姜竹喬、姜芳喬、姜杏喬應就
    被繼承人姜南應有部分六一二○分之六○辦理繼承登記。
  (十六)被告姜義水、姜義發、姜義春、姜月美、陳四明、陳淑吟、
    姜阿秀、姜義鳳、姜義揮、姜寶珠、姜秀英、姜許雪江、姜
    義福、姜義金、姜麗玉、姜義碧、姜細禎、許玉美、許如玉
    、許素齡、姜義宗、姜義明、姜義清應就被繼承人姜隆應有
    部分六一二○分之一六○辦理繼承登記。
  (十七)被告姜萬清、姜萬河、姜葉秀珍、姜櫻嬌、姜梅春、姜梅英
    、姜炳華、姜炳雄、姜福春、許姜梅桂、姜美桂、姜美蓉應
    就被繼承人姜仁德應有部分六一二○分之六○辦理繼承登記
    。
  (十八)被告謝姜水妹應就被繼承人姜兼應有部分六一二○分之六○
    辦理繼承登記。
  (十九)被告姜徐秀梅、姜義鴻、姜瑞玉、姜瑞連、姜玟里、姜義溎
    、宋隆德、鄧宋玉嬌、宋玉珍、甘政桓、甘子能、甘子楠、
    甘子煌、姜徐梅英、姜義新、姜慧珠、姜曉雲、姜仁冬、姜
    仁廣、姜仁弘、何姜美智應就被繼承人姜文興應有部分持分
    六一二○分之一八○辦理繼承登記。
  (二十)被告姜游義、姜沐佑應就被繼承人姜仁杏應有部分四五九分
    之一辦理繼承登記。
  被告姜森鐠、姜藹倫、姜義炎、姜義振、姜義容、姜美蓮、
    姜仁正、姜仁信、姜仁明、姜仁之、姜映雪、姜靜、姜章英
    應就被繼承人姜阿李應有部分四五九分之三辦理繼承登記。
  被告姜黃金妹、姜義泉、姜義鑑、姜義森、姜玉英、姜煥鎔
    、姜金蘭、姜謝英妹、姜博文、姜香如、姜金伶、姜怡如、
    姜仁添、陳科貴、陳淑英、陳裔庭、陳登科、陳登富、陳金
    蓮、劉姜鈕妹應就被繼承人姜因應有部分六一二○分之五○
    辦理繼承登記。
二、兩造共有前項土地，應予變賣，所得價金各由兩造按附表一
    所示應有部分比例分配。
三、原告其餘之訴駁回。
四、訴訟費用由兩造各依附表一所示之應有部分比例負擔。
    事實及理由
壹、程序方面：
一、按訴狀送達後，原告不得將原訴變更或追加他訴。但該訴訟
    標的對於數人必須合一確定時，追加其原非當事人之人為當
    事人者，不在此限，民事訴訟法第255 條第1 項第5 款定有
    明文。本件原告追加及撤回被告情形如下：
  (一)原告起訴時共有人姜仁夏（姜道之繼承人）、姜葉癸（共有
    人兼姜黃敬妹之繼承人）已分別於民國97年10月12日、96年
    11月16日死亡，原告於98年12月23日具狀追加上開姜義援、
    曹姜春英、姜瑞英、姜瑞菊、姜瑞鳳、姜秀春（以上為姜仁
    夏之繼承人）、姜仁會、姜燕玲、姜仁、徐姜森妹、姜金
    英、姜月英、姜美英（以上為姜葉癸之繼承人）為被告。
  (二)另被告張財春已於起訴前98年7 月14日死亡，原告於99年3
    月19日具狀撤回對張財春部分之訴訟（其繼承人張永龍、張
    月美起訴時已列為被告），另追加美春蘭（姜黃敬妹之繼承
    人）、姜義明（姜隆次子姜仁亨之繼承人）、姜義清（姜隆
    之三子姜仁利繼承人）為被告；又彭姜滿女、姜義華、姜永
    良分別於起訴前98年1 月6 日、94年11月8 日、96年11月5
    日死亡，原告追加渠等繼承人彭盛幸、彭成展、彭成亮、彭
    素珠、彭明珠、彭瑞琴、彭春蘭（以上為彭姜滿女之繼承人
    ）、姜森鐠、姜藹倫（以上為姜義華之繼承人）、詹淑春、
    姜仁智、姜博瀚（以上為姜永良之繼承人）為被告。
  (三)原告於99年5月17日撤回被告姜廖串妹部分訴訟。
  (四)被告陳登榮（姜因之繼承人）、吳姜秋梧（姜南之繼承人）
    分別於起訴前97年9 月20日、95年2 月16日死亡，原告於99
    年6 月7 日追加渠等繼承人陳科貴、陳淑英、陳裔庭（以上
    為陳登榮之繼承人）、吳翊民、吳允文、吳能德（以上為吳
    姜秋梧之繼承人）為被告。
  (五)原告於99年8 月25日追加姜章英（姜阿李之繼承人）為被告
    。
  (六)被告鍾日昌（姜黃敬妹之繼承人）於起訴前96年12月24日死
    亡，原告於99年9 月16日追加其繼承人羅輝妹、鍾國淼、鍾
    國東、鍾明桂、鍾明珠、鍾佩琪為被告。
  (七)原告於100 年2 月1 日因被告姜黃玉妹、姜義洪、姜富美、
    姜美珠於99年8 月2 日辦理分割繼承由被告姜義洪取得應有
    部分，故撤回被告姜黃玉妹、姜富美、姜美珠部分訴訟；另
    共有人向紅康之繼承人向華平、向糖、許向玉英於99年7 月
    7 日辦理繼承登記完畢，被告向天榮已非共有人，撤回被告
    向天榮部分之訴訟。
  (八)原告於100 年3 月21日因被告謝新富於起訴後98年9 月11日
    死亡，撤回對被告謝新富部分之訴訟。
  (九)茲因本件分割共有物事件對於共有人全體有合一確定之必要
    ，故原告前揭追加被告，均應准許之。
二、原告謝紅川於99年1 月11日死亡，並由其繼承人謝冠生、謝
    昌志、謝明君於99年3 月5 準備程序期日具狀聲明承受訴訟
    。另被告姜葉滿（姜滿之繼承人）於99年4 月1 日死亡，原
    告於99月5 月17日具狀為姜葉滿之繼承人姜仁俊、姜仁盛、
    姜仁脩、姜芳喬、姜杏喬、姜竹喬聲明承受訴訟。又被告姜
    仁河於99年4 月16日死亡，原告於99年7 月16日具狀為姜仁
    河之繼承人姜黃玉妹、姜義洪、姜富美、姜美珠聲明承受訴
    訟。上開原告聲明承受訴訟，均無不合，應予准許。
三、按訴訟繫屬中為訴訟標的之法律關係，雖移轉於第三人，於
    訴訟無影響。但第三人如經兩造同意，得聲請代當事人承當
    訴訟，民事訴訟法第254 條第1 項定有明文。查謝玉蘭、謝
    玉枝、謝清煙、謝玉珍（均為謝心順之繼承人）於99年5 月
    4 日將其公同共有之應有部分移轉予李曙帆（見本院卷三第
    101 頁），並經李曙帆聲請承當謝玉蘭、謝玉枝、謝清煙、
    謝玉珍之訴訟（見本院卷三第270 頁），核無不合，應予准
    許。
四、本件被告姜榮隨、姜永妹、鍾昭姜、鍾進昌、彭鍾靜妹、姜
    仁發、姜仁三、姜仁田、姜瑞鋒、姜馨彥、姜懿芹、范仁火
    、姜仁懋、姜仁秋、姜仁灝、姜致、姜明雄、姜升、姜德雄
    、姜正雄、徐莉羚、姜芊卉、姜仁新、姜傳福、姜仁訓、姜
    金枝、姜麗雲、姜燈煌、黃姜寶妹、姜李石妹、姜義標、陳
    姜來好、張財春、姜義誠、張永德、葉姜榮妹、張永龍、姜
    秀緣、姜秀英、張月美、姜玉秋、姜玉惠、姜迪凱、張素英
    、溫銀龍、林姜蜜妹、溫玉芝、姜裕豐、何金枝、姜玉員、
    姜振堂、姜玉珍、姜森男、姜昭雄、廖益藝、廖鴻章、廖聰
    慧、姜重佑、姜源輝、姜碧娥、姜仁宏、姜仁春、姜丁權、
    姜和昌、姜秋桃、姜雯琪、姜振雄、姜登姜、姜義水、姜義
    發、姜義春、姜月美、陳淑吟、陳四明、姜阿秀、姜義鳳、
    姜義揮、姜寶珠、姜秀英、姜許雪江、姜義福、姜義金、姜
    麗玉、姜義碧、姜細禎、許玉美、許如玉、許素齡、姜義宗
    、姜萬清、姜萬河、姜櫻嬌、姜梅春、姜梅英、姜炳華、姜
    葉秀珍、姜炳雄、姜福春、許姜梅桂、姜美桂、姜美蓉、姜
    沐佑、姜謝英妹、姜博文、姜香如、姜金伶、姜怡如、姜仁
    添、劉姜鈕妹、陳登科、陳登富、陳金蓮、姜義炎、姜義振
    、姜義容、姜美蓮、姜仁昌、姜仁寶、姜仁源、劉復祥、姜
    焜堂、姜杜桂英、姜義樑、謝姜水妹、姜義文、姜義彬、姜
    愛珍、姜瑞貞、姜仁平、姜成、姜美惠、謝灩籲、謝政男、
    謝政章、姜素蘭、向糖、許向玉英、朱永信、朱永裕、朱清
    吉、謝朱桂英、吳瑞劍、吳瑞源、吳瑞金、姜徐阿有、姜義
    寶、姜義誠、姜義源、姜美君、廖姜丸妹、黎姜玉英、姜清
    彥、曾姜英妹、黃金玉、黃秀鳳、黃富郎、姜貴英、姜玉鳳
    、姜仁貴、姜子龍、陳姜蘭嬌、姜宜均、姜仁壙、謝姜桂香
    、姜仁祥、姜甘露、姜仁光、姜陳素卿、姜惠敏、姜保如、
    梁朝鈞、羅鳳嬌、姜子雄、姜義展、姜成達、姜承豪、姜侑
    佃、姜義援、曹姜春英、姜瑞英、姜瑞菊、姜瑞鳳、姜秀春
    、姜仁會、姜燕玲、姜仁、徐姜森妹、姜金英、姜月英、
    姜美英、姜春蘭、姜義清、姜義明、彭盛幸、彭成展、彭成
    亮、彭素、彭明珠、彭瑞珠、彭瑞琴、彭春蘭、姜森鐠、姜
    藹倫、詹淑春、姜仁智、姜博翰、姜仁俊、姜仁盛、姜仁脩
    、姜芳喬、姜杏喬、姜竹喬、陳科貴、陳裔庭、陳淑英、吳
    翊民、吳允德、吳允文、姜義洪、李曙帆、姜章英、鍾羅輝
    妹、鍾國淼、鍾國東、鍾明桂、鍾明珠、鍾珮琪經合法通知
    ，未於言詞辯論期日到場，核無民事訴訟法第386 條所列各
    款情形，爰依原告之聲請，由其一造辯論而為判決。
貳、實體方面：
一、原告主張：
  (一)原告與被告謝紅乾、謝紅秋就坐落桃園縣新屋鄉○○段甲頭
    厝小段439 地號，面積5190平方公尺土地（下稱系爭土地）
    之應有部分6120分之1024為公同共有關係，茲以本起訴狀繕
    本送達終止與渠等之公同共有關係。又系爭土地為原告及如
    附表一所示共有人及其被繼承人共有，應有部分如附表一所
    示，共有人姜葉才、姜黃敬妹、姜心順（即謝心順）、姜日
    昌、姜華昌、姜富、姜連、姜鍾甜妹、姜葉癸、姜共、姜
    益、向紅康、姜李、姜道、姜金、姜陂、姜南、姜隆、姜仁
    德、姜兼、姜文興、姜仁杏、姜阿李、姜因均已死亡，其各
    該繼承人如附表二至二十三所示，自應由各該繼承人辦理繼
    承登記後再為分割。再者，系爭土地各共有人間無不予分割
    之約定，亦無不能分割之情形，爰依民法第823 條、第824
    條規定，請求裁判分割共有物。
  (二)聲明：
  1.除如主文第1 項所示外，被告謝玉蘭、謝玉枝、謝清煙、謝
    玉珍應就系爭土地被繼承人謝心順應有部分6120分之240 辦
    理繼承登記。
  2.兩造所有系爭土地，准為原物分割，如桃園縣楊梅地政事務
    所99年7 月6 日楊測複字第147300號土地複丈成果圖（見本
    院卷三第117 頁）所示Ｂ部分面積706 平方公尺，分歸原告
    謝阿振、謝紅田、謝紅寶、謝長宏、鄭謝龍霞、謝佩芸、王
    謝秀英、謝冠生、謝昌志、謝明君保持共有，原告謝阿振、
    謝紅田、謝紅寶、謝長宏、鄭謝龍霞、謝佩芸、王謝秀英應
    有部分各8 分之1 ，謝冠生、謝昌志、謝明君公同共有應有
    部分8 分之1 ，其餘Ａ及C 部分面積4,484 平方公尺，分歸
    被告姜榮隨、姜永妹、鍾昭美、鍾羅輝妹、鍾國淼、鍾國東
    、鍾明桂、鍾明珠、鍾佩琪、鍾進昌、彭鍾靜妹、徐姜大妹
    、姜春蘭、姜仁發、姜仁三、姜仁田、姜仁會、姜燕玲、姜
    仁、徐姜森妹、姜金英、姜月英、姜美英、姜春蘭、謝玉
    蘭、謝玉枝、謝清煙、謝玉珍、姜瑞鋒、姜瑞鍾、姜榮義、
    姜馨彥、姜懿芹、姜榮森、姜榮峰、姜翠玉、王姜翠櫻、姜
    文斌、姜仁懋、姜仁秋、姜仁健、姜仁灝、姜德雄、姜正雄
    、徐莉羚、姜芊芹、姜仁新、姜徐秀梅、姜義鴻、姜瑞玉、
    姜瑞連、姜玟里、姜義溎、宋隆德、鄧宋玉嬌、宋玉珍、甘
    政桓、甘子能、甘子楠、甘子煌、姜徐梅英、姜義新、姜慧
    珠、姜曉雲、姜仁冬、姜仁廣、姜仁弘、何姜美智、何金枝
    、姜義文、姜義根、姜義彬、姜瑞貞、姜愛珍、姜仁平、姜
    成、姜仁濤、姜考、楊姜玉枝、謝灩籲、謝政男、謝政章、
    侯姜澄枝、姜惠美、姜素容、姜素蘭、姜春蘭、朱永信、朱
    永裕、朱清吉、朱清龍、謝朱桂英、陳朱桂香、朱桂玉、吳
    瑞釗、吳瑞源、吳瑞金、彭盛幸、彭成展、彭成亮、彭素珠
    、彭明珠、彭瑞珠、彭瑞琴、彭春蘭、姜徐阿有、姜義寶、
    姜義誠、姜曉惠、姜佩君、姜政豪、姜義得、姜義源、廖姜
    丸妹、黎姜玉英、姜仁厚、姜義援、曹姜春英、姜瑞英、姜
    瑞菊、姜瑞鳳、姜秀春、姜清彥、鄧姜玉妹、黃金玉、黃秀
    蓮、黃秀鳳、黃富郎、黃富城、黃謝倉、黃富霖、黃秀珍、
    溫姜容妹、陳姜蘭嬌、莊姜鳳嬌、范秋蘭、范秋香、范秋蓉
    、江姜連妹、葉姜常妹、姜鳳珠、姜宜均、姜義泰、姜義亮
    、姜仁壙、姜仁釗、姜仁祥（原名姜仁柯）、姜仁光、姜陳
    素卿、姜惠敏、梁朝鈞、姜美惠、姜美君、姜義源、姜福霖
    、林姜玉嬌、曾姜英妹、姜仁仲、姜仁昌、姜仁乾、姜仁琪
    、姜仁珍、姜貴英、姜玉英、姜宥竹（原名姜金蓮）、姜玉
    鳳、姜仁貴、姜子龍、姜仁貴、姜侑佃、姜縈、姜仁洲、
    姜仁訓、姜金枝、姜羅金菊、姜春梅、姜麗雲、姜鴻裕、姜
    鴻淵、姜燈煌、姜斐壽、姜葉頂、黃姜寶妹、陳姜來好、張
    永德、張永龍、張月美、張素英、林姜蜜妹、姜裕豐、詹淑
    春、姜仁智、姜博瀚、姜玉員、姜振堂、姜玉珍、姜森男、
    姜昭雄、廖益藝、廖鴻章、廖聰慧、姜李石妹、姜義標、姜
    義誠、葉姜榮妹、姜秀緣、姜秀英、姜玉秋、姜玉惠、姜重
    佑、姜源輝、姜碧娥、姜仁宏、姜仁春、姜迪凱、溫玉芝、
    溫銀龍、姜丁權、姜和昌、姜秋桃、吳翊民、吳允文、吳允
    德、謝姜桂香、姜甘露、姜保如、羅鳳嬌、姜子雄、姜義展
    、姜成達、姜承豪、姜雯琪、姜振雄、姜正晃、姜正宏、姜
    正義、姜正治、姜登美、姜月美、姜仁俊、姜仁盛、姜仁脩
    、姜竹喬、姜芳喬、姜杏喬、姜義水、姜義發、姜義春、姜
    月美、陳四明、陳淑吟、姜阿秀、姜義鳳、姜義揮、姜義明
    、姜義清、姜寶珠、姜秀英、姜許雪江、姜義福、姜義金、
    姜麗玉、姜義碧、姜細禎、許玉美、許如玉、許素齡、姜義
    宗、姜萬清、姜萬河、姜葉秀珍、姜櫻嬌、姜梅春、姜梅英
    、姜炳華、姜炳雄、姜福春、許姜梅桂、姜美桂、姜美蓉、
    謝姜水妹、姜徐秀梅、姜義鴻、姜瑞玉、姜瑞連、姜玟里、
    姜義溎、宋隆德、鄧宋玉嬌、宋玉珍、甘政桓、甘子能、甘
    子楠、甘子煌、姜徐梅英、姜義新、姜慧珠、姜曉雲、姜仁
    冬、姜仁廣、姜仁弘、何姜美智姜游義、姜沐佑、姜森鐠、
    姜藹倫、姜義炎、姜義振、姜義容、姜美蓮、姜仁正、姜仁
    信、姜仁明、姜仁之、姜章英、姜映雪、姜靜、姜黃金妹、
    姜義泉、姜義鑑、姜義森、姜玉英、姜煥鎔、姜金蘭、姜謝
    英妹、姜博文、姜香如、姜金伶、姜怡如、姜仁添、陳科貴
    、陳淑英、陳裔庭、陳登科、陳登富、陳金蓮、劉姜鈕妹、
    范仁火（即姜仁火）、姜致、姜升、姜明雄、謝姜玉蘭（即
    姜玉蘭）、姜仁宮、姜尚富（即姜仁富）、姜永男、姜仁鑑
    、姜仁昌、姜仁勝、姜仁寶、姜仁源、姜義洪、姜焜堂、劉
    復祥、姜義昭、姜杜桂英、姜義樑、姜菊妹、姜仁役、姜傳
    福、謝紅乾、謝紅秋及財政部國有財產局保持共有，其應有
    部分如99年9 月16日民事陳報狀附表三所示（見本院卷三第
    167 頁反面至第171 頁）。
二、被告答辯如下：
  (一)姜瑞鋒：就分割方案沒有意見。
  (二)姜尚富：原告所提分割方案會使部分地上物無聯外道路可供
    使用。
  (三)財政部國有財產局：應予變價分割，因原物分割部分共有人
    分得土地未達建築最小面積，伊亦不願意與他人保持共有。
  (四)姜義鳳、姜愛珍、姜萬河、楊姜玉枝、姜惠美、姜素蘭（及
    其委任人）、李曙帆、姜義鴻（及其委任人）：公同關係存
    續中，各公同共有人不得請求分割共有物，縱要處分，應得
    公同共有人全體之同意，土地登記規則第29條亦明文規定繼
    承之土地，登記為公同共有，須經繼承人全體同意方得登記
    為分別共有，原告僅為部分公同共有人，不得提起本件分割
    共有物訴訟。又系爭土地有約3 公尺寬由政府機關鋪設柏油
    之既成道路，現有被繼承人姜永男、姜義泉及姜共之繼承人
    等多戶住居長達30年以上，有合法通行權，且該道路為每日
    進出之道路，另無其他替代通路可供進出，原告所提分割方
    案將阻礙共有人進出，故不同意原告之分割方案，如果要方
    割，要以變價分割較公平。
  (五)謝紅秋、謝紅乾：原告與被告謝紅秋、謝紅乾就系爭土地為
    公同共有關係，原告所提分割方案對被告謝紅秋、謝紅乾不
    公平，並請求將如桃園縣楊梅地政事務所99年7 月6 日楊測
    複字第147300號土地複丈成果圖所示C 部分面積177 平方公
    尺分歸被告謝紅秋、謝紅乾保持共有，應有部分各2 分之1
    。
  (六)姜義鳳：沒有意見。
  (七)姜美蓮、姜惠美、姜素蘭、姜義明、吳瑞金：不同意原告分
    割方案，同意變價分割。
  (八)其餘被告未於言詞辯論期日到場，亦未提出準備書狀作何聲
    明或陳述。
三、本院判斷：
  (一)按各共有人，除法令另有規定外，得隨時請求分割共有物，
    但因物之使用目的不能分割或契約訂有不分割之期限者，不
    在此限；共有物之分割，依共有人協議之方法行之，分割之
    方法不能協議決定，或於協議決定後因消滅時效完成經共有
    人拒絕履行者，法院得因任何共有人之請求，命為下列之分
    配：一、以原物分配於各共有人，但各共有人均受原物之分
    配顯有困難者，得將原物分配於部分共有人。二、原物分配
    顯有困難時，得變賣共有物，以價金分配於各共有人，或以
    原物之一部分分配於各共有人，他部分變賣，以價金分配於
    各共有人，民法第823 條第1 項及第824 條第1 項、第2 項
    定有明文。再按公同關係存續中，各公同共有人不得請求分
    割公同共有物，民法第829 條固定有明文。但此項公同關係
    之存續既非不可終止，則公同共有人中之1 人或數人於訴訟
    或於起訴時，以訴狀向其他公同共有人表示終止公同關係之
    意思，而請求分割公同共有物，在審理事實之法院，自應審
    認其所為終止公同關係之意思表示是否正當，能否認為已有
    合法之終止，為適當之裁判，如可認終止為合法，則其公同
    關係已不復存續，即無用民法第829 條之餘地，最高法院37
    年上字第7357號判例可資參照。
  (二)本件原告主張系爭土地為如附表一所示共有人共有，應有部
    分比例亦如附表一所示，系爭土地並無因物之使用目的不能
    分割，或契約約定有不能分割之情形，惟兩造就分割方法無
    法達成協議等情，業據其提出系爭土地登記謄本為證，且為
    言詞辯論期日到場被告所不爭執，而其餘被告（除為公示送
    達之被告姜義振外）已於相當時期受合法之通知，既未於言
    詞辯論期日到場，亦未提出書狀作何聲明、陳述以供本院審
    酌，依民事訴訟法第280 條第3 項前段準用同條第1 項前段
    之結果，視同被告對於原告主張之事實自認，堪信為真實。
    又被告雖抗辯原告為部分公同共有人，不得請求分割共有物
    云云。惟查，原告與被告謝紅乾、謝紅秋雖因繼承而公同共
    有系爭土地應有部分6120分之10 40 ，惟渠等表示遺產僅剩
    系爭土地未分割，且願意終止公同關係（見本院卷一第146
    頁、卷三第383 頁），揆諸前揭說明，原告依民法第823 條
    第1 項、第824 條第1 項、第2 項之規定，訴請裁判分割系
    爭土地，自屬有據，應予准許。
  (三)復按因繼承、強制執行、徵收、法院之判決或其他非因法律
    行為，於登記前已取得不動產物權者，應經登記，始得處分
    其物權，為民法第759 條所明定。而分割共有物乃係直接對
    共有物之權利有所變動，性質上屬處分行為，故共有不動產
    之共有人中有已死亡者，依民法第759 條規定，其繼承人自
    非先經登記，不得訴請分割共有物，在該繼承人為被告之情
    形，為求訴訟經濟，原告可就請求繼承登記及分割共有物之
    訴一併提起，即以一請求該死亡共有人之繼承人辦理繼承登
    記，並請求該繼承人於辦理繼承登記後，與原告及其餘共有
    人分割共有之不動產（最高法院68年第13次民事庭會議決議
    、70年第2 次民事庭會議決議參照）。經查，系爭土地登記
    之共有人部分已死亡（如附表一所示），是原告請求渠等死
    亡共有人之繼承人辦理繼承登記，應予准許。另共有人謝（
    姜）心順之繼承人謝玉蘭、謝玉枝、謝清煙、謝玉珍於訴訟
    中辦理繼承並將繼承之應有部分移轉予被告李曙帆，並經被
    告李曙帆承當謝玉蘭、謝玉枝、謝清煙、謝玉珍本件訴訟，
    已如前述，是原告請求謝玉蘭、謝玉枝、謝清煙、謝玉珍辦
    理繼承登記部分，即屬無由，應予駁回。
  (四)又按請求共有物之分割，應由法院依民法第824 條第2 項命
    為適當之分配，不受當事人主張之拘束。又分割共有物時，
    法院應參酌當事人之聲明、共有物之性質、經濟效用及全體
    共有人利益等情狀公平決之。又共有物分割之方法，須先就
    原物分配，於原物分配有困難時，則予變賣，以價金分配於
    各共有人，此有最高法院51年台上字第271 號判例可資參照
    。本件原告雖請求以原物分配方式分割系爭土地，惟查，系
    爭土地共有人眾多，又為甲種建築用地，參諸桃園縣畸零地
    使用自治條例第2 條、第3 條第1 項第1 款之規定，所謂畸
    零地，係指該條例第3 條規定地區內面積狹小或地界曲折或
    無法臨接建築線之基地，而所謂面積狹小基地，係指建築基
    地深度與寬度任一項未達各項最小寬度及最小深度者。是依
    前開自治條例之規定，不論土地臨路寬度為何，供作建築之
    用土地，其面積至少應為36平方公尺，惟依附表一所示各該
    共有人之應有部分為原物分割之結果，部分共有人分得面積
    不足36平方公尺，最小深度及寬度顯不符合桃園縣畸零地使
    用自治條例可申請建築之規定，自無法申請建造執照。因此
    ，原物分割方式分割後，將使部分共有人所取得之土地無法
    供建築使用，對渠等共有人顯然不利。此外，系爭土地上多
    處為部分共有人或其繼承人占有使用多年，有現場照片在卷
    可佐（見本院卷三第288-295 頁），且被告亦未表示同意保
    持共有，是難以目前使用狀況為原物分配。又多數共有人及
    其繼承人表示願意以變賣方式分割系爭土地，故本院審酌系
    爭土地若為原物分割，對於大多數之被告顯屬不利，並考量
    多數當事人意願及系爭土地性質及經濟效用，認應以變價分
    割為允當。
  (五)從而，原告依民法第823 條第1 項、第824 條第2 項之規定
    ，訴請系爭土地已死亡共有人之繼承人辦理繼承登記後為裁
    判分割，除原告請求謝玉蘭、謝玉枝、謝清煙、謝玉珍辦理
    繼承登記部分為無理由，應予駁回外，其餘請求均有理由，
    應予准許，並經本院認以變價分割為允當，爰判決如主文第
    第2 項所示。
四、末按各當事人一部勝訴、一部敗訴者，其訴訟費用，由法院
    酌量情形，命兩造以比例分擔或命一造負擔，或命兩造各自
    負擔其支出之訴訟費用；而因共有物分割、經界或其他性質
    上類似之事件涉訟，由敗訴當事人負擔訴訟費用顯失公平者
    ，法院得酌量情形，命勝訴之當事人負擔其一部，民事訴訟
    法第79條、第80條之1 分別定有明文。再於分割共有物之訴
    訟中，兩造各自主張之分割方法，僅供法院參考，法院依民
    法第824 條命為適當之分配，乃斟酌何種分割方法較能增進
    共有物之經濟效益，並兼顧兩造利益以為決定，不受任何共
    有人主張之拘束，亦不因何造起訴而有不同，縱法院認原告
    請求分割共有物為有理由，依法決定方法分割，被告應訴並
    提出不同主張，促使法院就如何為適法分割形成積極心證，
    均為其等按當時之訴訟程度為伸張或防衛權利所必要，如僅
    因法院准許原告分割共有物之請求或採納其分割方案，即命
    被告負擔全部訴訟費用，顯失公允；是以本院斟酌兩造均可
    因本件分割共有物而獲得利益，故應由兩造共有人按分割前
    原應有部分比例負擔訴訟費用，方不致失衡。爰宣示本件訴
    訟費用之負擔如主文第4項所示。
五、據上論結，本件原告之訴為一部有理由，一部無理由，依民
    事訴訟法第385 條第1 項前段、第79條、第80條之1 、第85
    條第2 項，判決如主文。
中    華    民    國   100    年    5     月    20    日
                  民事第一庭  審判長法  官  郭琇玲
                                    法  官  陳振嘉
                                    法  官  郭俊德
┌─────────────────────────────┐
│附表一                                                    │
├──┬────────┬─────┬───────────┤
│編號│共  有   人     │應有部分  │備  註                │
├──┼────────┼─────┼───────────┤
│1.  │謝華月(歿)      │          │                      │
├──┼────────┼─────┼───────────┤
│ 1.1│謝阿振          │104/6120  │因繼承公同共有謝華月│
├──┼────────┼─────┤  應有部分1040/6120   │
│ 1.2│謝紅田          │104/6120  │謝紅川99/1/11 死亡  │
├──┼────────┼─────┤                      │
│ 1.3│謝紅寶          │104/6120  │                      │
├──┼────────┼─────┤                      │
│ 1.4│謝長宏          │104/6120  │                      │
├──┼────────┼─────┤                      │
│ 1.5│鄭謝龍霞        │104/6120  │                      │
├──┼────────┼─────┤                      │
│ 1.6│謝佩芸          │104/6120  │                      │
├──┼────────┼─────┤                      │
│ 1.7│王謝秀英        │104/6120  │                      │
├──┼────────┼─────┤                      │
│ 1.8│謝紅秋          │104/6120  │                      │
├──┼────────┼─────┤                      │
│ 1.9│謝紅乾          │104/6120  │                      │
├──┼────────┼─────┤                      │
│1.10│謝紅川（歿）    │          │                      │
├──┼────────┼─────┼───────────┤
│1.10│謝冠生          │          │(一)繼承謝紅川應有部分10│
│  │                │          │  4/6210              │
│    │                │          │                      │
├──┼────────┤          │(二)分得價金公同共有    │
│1.10│謝昌志          │104/6120  │(二)訴訟費用連帶負擔    │
│  │                │          │                      │
├──┼────────┤          │                      │
│1.10│謝明君          │          │                      │
│  │                │          │                      │
│    │                │          │                      │
├──┼────────┼─────┼───────────┤
│2   │姜葉才（歿）    │1/459     │(一)55/1/6死亡          │
│    │                │          │(二)繼承人見附表二      │
│    │                │          │(三)分得價金繼承人公同共│
│    │                │          │  有                  │
│    │                │          │(四)訴訟費用由繼承人連帶│
│    │                │          │  負擔                │
├──┼────────┼─────┼───────────┤
│    │                │          │(一)51/6/5死亡          │
│3   │姜黃敬妹（歿）  │40/6120   │(二)繼承人見附表三      │
│    │                │          │(三)分得價金繼承人公同共│
│    │                │          │  有                  │
│    │                │          │(四)訴訟費用由繼承人連帶│
│    │                │          │  負擔                │
├──┼────────┼─────┼───────────┤
│    │                │          │                      │
│4   │李曙帆          │240/6120  │                      │
│    │                │          │                      │
├──┼────────┼─────┼───────────┤
│    │                │          │(一)88/10/13死亡        │
│5   │姜日昌（歿）    │90/6120   │(二)繼承人見附表四      │
│    │                │          │(三)分得價金繼承人公同共│
│    │                │          │  有                  │
│    │                │          │(四)訴訟費用由繼承人連帶│
│    │                │          │  費擔                │
├──┼────────┼─────┼───────────┤
│    │                │          │(一)41/3/18死亡         │
│6   │姜  華  昌（歿）│90/6120   │(二)繼承人見附表五      │
│    │                │          │(三)分得價金繼承人公同共│
│    │                │          │  有                  │
│    │                │          │(四)訴訟費用由繼承人連帶│
│    │                │          │  負擔                │
├──┼────────┼─────┼───────────┤
│    │                │          │                      │
│7   │范仁火          │30/6120   │                      │
│    │（即姜仁火）    │          │                      │
├──┼────────┼─────┼───────────┤
│    │                │          │(一)69/8/31死亡         │
│8   │姜  富（歿）    │494/6120  │(二)繼承人見附表六      │
│    │                │          │(三)分得價金繼承人公同共│
│    │                │          │  有                  │
│    │                │          │(四)訴訟費用由繼承人連帶│
│    │                │          │  負擔                │
├──┼────────┼─────┼───────────┤
│    │                │          │                      │
│9   │姜致            │60/6120   │                      │
├──┼────────┼─────┼───────────┤
│    │                │          │                      │
│10  │姜明雄          │60/6120   │                      │
├──┼────────┼─────┼───────────┤
│    │                │          │(一)66/5/3死亡          │
│11  │姜連（歿）    │1/459     │(二)繼承人見附表七      │
│    │                │          │(三)分得價金繼承人公同共│
│    │                │          │  有                  │
│    │                │          │(四)訴訟費用由繼承人連帶│
│    │                │          │  負擔                │
├──┼────────┼─────┼───────────┤
│12  │姜升            │95/6120   │                      │
│    │                │（20/6120+│                      │
│    │                │75/6120） │                      │
│    │                │          │                      │
├──┼────────┼─────┼───────────┤
│    │                │          │(一)80/9/26死亡         │
│13  │姜鍾甜妹（歿）  │274/6120  │(二)繼承人見附表八      │
│    │                │（174/6120│(三)分得價金繼承人公同共│
│    │                │+100/6120 │  有                  │
│    │                │）        │(四)訴訟費用由繼承人連帶│
│    │                │          │  負擔                │
├──┼────────┼─────┼───────────┤
│    │                │          │(一)96/11/16死亡        │
│14  │姜葉癸（歿）    │40/6120   │(二)繼承人見附表九      │
│    │                │          │(三)分得價金繼承人公同共│
│    │                │          │  有                  │
│    │                │          │(四)訴訟費用由繼承人連帶│
│    │                │          │  負擔                │
├──┼────────┼─────┼───────────┤
│    │                │          │(一)81/5/16死亡         │
│15  │姜共（歿）      │60/6120   │(二)繼承人見附表十      │
│    │                │          │(三)分得價金繼承人公同共│
│    │                │          │  有                  │
│    │                │          │(四)訴訟費用由繼承人連帶│
│    │                │          │  負擔                │
├──┼────────┼─────┼───────────┤
│    │                │60/6120   │(一)71/12/6死亡         │
│16  │姜益（歿）      │          │(二)繼承人見附表十一    │
│    │                │          │(三)分得價金繼承人公同共│
│    │                │          │  有                  │
│    │                │          │(四)訴訟費用由繼承人連帶│
│    │                │          │  負擔                │
├──┼────────┼─────┼───────────┤
│17  │向華平          │91/9180   │                      │
├──┼────────┼─────┼───────────┤
│18  │向糖            │91/9180   │                      │
├──┼────────┼─────┼───────────┤
│19  │許向玉英        │91/9180   │                      │
├──┼────────┼─────┼───────────┤
│    │                │          │(一)44/11/20死亡        │
│20  │姜李（歿）      │40/6120   │(二)繼承人見附表十二    │
│    │                │          │(三)分得價金繼承人公同共│
│    │                │          │  有                  │
│    │                │          │(四)訴訟費用由繼承人連帶│
│    │                │          │  負擔                │
├──┼────────┼─────┼───────────┤
│    │                │          │(一)75/8/20亡           │
│21  │姜道（歿）      │40/6120   │(二)繼承人見附表十三    │
│    │                │          │(三)分得價金繼承人公同共│
│    │                │          │  有                  │
│    │                │          │(四)訴訟費用由繼承人連帶│
│    │                │          │  負擔                │
├──┼────────┼─────┼───────────┤
│    │                │          │(一)75/3/12死亡         │
│22  │姜金（歿）      │120/6120  │(二)繼承人見附表十四    │
│    │                │          │(三)分得價金繼承人公同共│
│    │                │          │  有                  │
│    │                │          │(四)訴訟費用由繼承人連帶│
│    │                │          │  負擔                │
├──┼────────┼─────┼───────────┤
│    │                │          │(一)昭和14年6月14日死亡 │
│23  │姜陂（歿）      │120/6120  │(二)繼承人見附表十五    │
│    │                │          │(三)分得價金繼承人公同共│
│    │                │          │  有                  │
│    │                │          │(四)訴訟費用由繼承人連帶│
│    │                │          │  負擔                │
├──┼────────┼─────┼───────────┤
│    │                │          │(一)昭和20年11月13日死亡│
│24  │姜南（歿）      │60/6120   │(二)繼承人見附表十六    │
│    │                │          │(三)分得價金繼承人公同共│
│    │                │          │  有                  │
│    │                │          │(四)訴訟費用由繼承人連帶│
│    │                │          │  負擔                │
├──┼────────┼─────┼───────────┤
│    │                │          │                      │
│25  │財政部國有財產局│20/6120   │                      │
│    │                │          │                      │
├──┼────────┼─────┼───────────┤
│    │                │          │(一)47/7/12死亡         │
│26  │姜隆（歿）      │160/6120  │(二)繼承人見附表十七    │
│    │                │          │(三)分得價金繼承人公同共│
│    │                │          │  有                  │
│    │                │          │(四)訴訟費用由繼承人連帶│
│    │                │          │  負擔                │
├──┼────────┼─────┼───────────┤
│    │                │          │(一)加和6年11月17日死亡 │
│27  │姜仁德（歿）    │60/6120   │(二)繼承人見附表十八    │
│    │                │          │(三)分得價金繼承人公同共│
│    │                │          │  有                  │
│    │                │          │(四)訴訟費用由繼承人連帶│
│    │                │          │  負擔                │
├──┼────────┼─────┼───────────┤
│    │                │          │(一)41/12/21死亡        │
│28  │姜兼 （歿）     │60/6120   │(二)繼承人見附表十九    │
│    │                │          │(三)分得價金繼承人公同共│
│    │                │          │  有                  │
│    │                │          │(四)訴訟費用由繼承人連帶│
│    │                │          │  負擔                │
├──┼────────┼─────┼───────────┤
│    │                │          │(一)66/6/23亡           │
│29  │姜文興（歿）    │180/6120  │(二)繼承人見附表二十    │
│    │                │          │(三)分得價金繼承人公同共│
│    │                │          │  有                  │
│    │                │          │(四)訴訟費用由繼承人連帶│
│    │                │          │  負擔                │
├──┼────────┼─────┼───────────┤
│    │                │          │(一)65/1/9死亡          │
│30  │姜仁杏（歿）    │1/459     │(二)繼承人見附表二十一  │
│    │                │          │(三)分得價金繼承人公同共│
│    │                │          │  有                  │
│    │                │          │(四)訴訟費用由繼承人連帶│
│    │                │          │  負擔                │
├──┼────────┼─────┼───────────┤
│31  │ 姜玉蘭         │1/459     │                      │
├──┼────────┼─────┼───────────┤
│    │                │          │(一)88/3/6死亡          │
│32  │姜阿李（歿）    │3/459     │(二)繼承人見附表二十二  │
│    │                │          │(三)分得價金繼承人公同共│
│    │                │          │  有                  │
│    │                │          │(四)訴訟費用由繼承人連帶│
│    │                │          │  負擔                │
├──┼────────┼─────┼───────────┤
│    │                │          │(一)54/10/7死亡         │
│33  │姜因（歿）      │50/6120   │(二)繼承人見附表二十三  │
│    │                │          │(三)分得價金繼承人公同共│
│    │                │          │  有                  │
│    │                │          │(四)訴訟費用由繼承人連帶│
│    │                │          │  負擔                │
├──┼────────┼─────┼───────────┤
│34  │姜仁宮          │12/612    │                      │
├──┼────────┼─────┼───────────┤
│35  │姜永男          │812/18360 │                      │
├──┼────────┼─────┼───────────┤
│36  │姜尚富（姜仁福）│1037/18360│                      │
├──┼────────┼─────┼───────────┤
│37  │姜仁鑑          │1/1836    │                      │
├──┼────────┼─────┼───────────┤
│38  │姜仁昌          │1/1836    │                      │
├──┼────────┼─────┼───────────┤
│39  │姜仁勝          │1/1836    │                      │
├──┼────────┼─────┼───────────┤
│40  │姜仁寶          │1/1836    │                      │
├──┼────────┼─────┼───────────┤
│41  │姜仁源          │3/1377    │                      │
├──┼────────┼─────┼───────────┤
│42  │姜義洪          │3/1377    │姜仁河99/4/19 死亡，由│
│    │                │          │姜義洪繼承            │
├──┼────────┼─────┼───────────┤
│43  │姜焜堂          │3/1377    │                      │
├──┼────────┼─────┼───────────┤
│44  │劉復祥          │240/1620  │                      │
├──┼────────┼─────┼───────────┤
│45  │姜義昭          │1037/18360│                      │
├──┼────────┼─────┼───────────┤
│46  │姜杜桂英        │613/6120  │                      │
├──┼────────┼─────┼───────────┤
│47  │姜義樑          │1/459     │                      │
├──┼────────┼─────┼───────────┤
│48  │姜菊妹          │120/6120  │                      │
├──┼────────┼─────┼───────────┤
│49  │姜仁役          │120/6120  │                      │
├──┼────────┼─────┼───────────┤
│50  │姜傳福          │1/306     │                      │
└──┴────────┴─────┴───────────┘
┌────────────────────────────────────────────┐
│附表二                                                                                  │
├──────┬─────────────────────────────────────┤
│ 被繼承人   │繼承人                                                                    │
├──────┼─────────────────────────────────────┤
│姜葉才（歿）│姜榮隨、姜永妹                                                            │
└──────┴─────────────────────────────────────┘
┌────────────────────────────────────────────┐
│附表三                                                                                  │
├──────┬─────────────────────────────────────┤
│ 被繼承人   │繼承人                                                                    │
├──────┼─────────────────────────────────────┤
│姜黃敬妹（歿│鍾昭美、鍾日昌（歿）、鍾進昌、彭鍾靜妹、徐姜大妹、姜春蘭（Ｚ0000000000 ）、│
│）          │姜仁發、姜仁三、姜仁田、姜葉癸（歿）                                      │
├──────┼─────────────────────────────────────┤
│鍾日昌（歿）│鍾羅輝妹、鍾國淼、鍾國東、鍾明桂、鍾明珠、鍾佩琪                          │
├──────┼─────────────────────────────────────┤
│姜葉癸（歿）│姜仁會、姜燕玲、姜仁、徐姜森妹、姜金英、姜月英、姜美英                  │
└──────┴─────────────────────────────────────┘
┌────────────────────────────────────────────┐
│附表四                                                                                  │
├──────┬─────────────────────────────────────┤
│ 被繼承人   │繼承人                                                                    │
├──────┼─────────────────────────────────────┤
│姜日昌（歿）│姜瑞鋒、姜瑞鍾、姜榮義、姜馨彥、姜懿芹、姜榮森、姜榮峰、姜翠玉、王姜翠櫻  │
└──────┴─────────────────────────────────────┘
┌────────────────────────────────────────────┐
│附表五                                                                                  │
├──────┬─────────────────────────────────────┤
│ 被繼承人   │繼承人                                                                    │
├──────┼─────────────────────────────────────┤
│姜華昌（歿）│姜文斌                                                                    │
└──────┴─────────────────────────────────────┘
┌────────────────────────────────────────────┐
│附表六                                                                                  │
├──────┬─────────────────────────────────────┤
│ 被繼承人   │繼承人                                                                    │
├──────┼─────────────────────────────────────┤
│ 姜 富（歿）│姜仁懋、姜仁秋、姜仁健、姜仁灝                                            │
└──────┴─────────────────────────────────────┘
┌────────────────────────────────────────────┐
│附表七                                                                                  │
├──────┬─────────────────────────────────────┤
│ 被繼承人   │繼承人                                                                    │
├──────┼─────────────────────────────────────┤
│姜連（歿）│姜德雄、姜正雄、徐莉羚、姜芊芹、姜仁新                                    │
└──────┴─────────────────────────────────────┘
┌────────────────────────────────────────────┐
│附表八                                                                                  │
├──────┬─────────────────────────────────────┤
│ 被繼承人   │繼承人                                                                    │
├──────┼─────────────────────────────────────┤
│姜鍾甜妹（歿│姜徐秀梅、姜義鴻、姜瑞玉、姜瑞連、姜玟里、姜義溎、宋隆德、鄧宋玉嬌、宋玉珍│
│）          │、甘政桓、甘子能、甘子楠、甘子煌、姜徐梅英、姜義新、姜慧珠、姜曉雲、姜仁冬│
│            │、姜仁廣、姜仁弘、何姜美智                                                │
└──────┴─────────────────────────────────────┘
┌────────────────────────────────────────────┐
│附表九                                                                                  │
├──────┬─────────────────────────────────────┤
│ 被繼承人   │繼承人                                                                    │
├──────┼─────────────────────────────────────┤
│姜葉癸（歿）│姜仁會、姜燕玲、姜仁、徐姜森妹、姜金英、姜月英、姜美英                  │
│            │                                                                          │
└──────┴─────────────────────────────────────┘
┌────────────────────────────────────────────┐
│附表十                                                                                  │
├──────┬─────────────────────────────────────┤
│ 被繼承人   │繼承人                                                                    │
├──────┼─────────────────────────────────────┤
│  姜共（歿）│何金枝、姜義文、姜義根、姜義彬、姜瑞貞、姜愛珍                            │
└──────┴─────────────────────────────────────┘
┌────────────────────────────────────────────┐
│附表十一                                                                                │
├──────┬─────────────────────────────────────┤
│ 被繼承人   │繼承人                                                                    │
├──────┼─────────────────────────────────────┤
│  姜益（歿）│姜仁平、姜成、姜仁濤、姜考、楊姜玉枝、謝灩籲、謝政男、謝政章、侯姜澄枝、姜│
│            │惠美、姜素容、姜素蘭                                                      │
└──────┴─────────────────────────────────────┘
┌────────────────────────────────────────────┐
│附表十二                                                                                │
├──────┬─────────────────────────────────────┤
│ 被繼承人   │繼承人                                                                    │
├──────┼─────────────────────────────────────┤
│姜李（歿）  │姜春蘭（Ｚ000000000）                                                      │
└──────┴─────────────────────────────────────┘
┌────────────────────────────────────────────┐
│附表十三                                                                                │
├──────┬─────────────────────────────────────┤
│ 被繼承人   │繼承人                                                                    │
├──────┼─────────────────────────────────────┤
│姜道（歿）  │朱永信、朱永裕、朱清吉、朱清龍、謝朱桂英、陳朱桂香、朱桂玉、吳瑞釗、吳瑞源│
│            │、吳瑞金、彭姜滿女（歿）、姜徐阿有、姜義寶、姜義誠、姜曉惠、姜佩君、姜政豪│
│            │、姜義得、姜義源、廖姜丸妹、黎姜玉英、姜仁厚、姜仁夏（歿）                │
├──────┼─────────────────────────────────────┤
│彭姜滿女(歿)│彭盛幸、彭成展、彭成亮、彭素珠、彭明珠、彭瑞珠、彭瑞琴、彭春蘭            │
├──────┼─────────────────────────────────────┤
│姜仁夏(歿)  │姜義援、曹姜春英、姜瑞英、姜瑞菊、姜瑞鳳、姜秀春                          │
└──────┴─────────────────────────────────────┘
┌────────────────────────────────────────────┐
│附表十四                                                                                │
├──────┬─────────────────────────────────────┤
│ 被繼承人   │繼承人                                                                    │
├──────┼─────────────────────────────────────┤
│姜金（歿）  │姜清彥、鄧姜玉妹、黃金玉、黃秀蓮、黃秀鳳、黃富郎、黃富城、黃謝倉、黃富霖、│
│            │黃秀珍、溫姜容妹、陳姜蘭嬌、莊姜鳳嬌、范秋蘭、范秋香、范秋蓉              │
└──────┴─────────────────────────────────────┘
┌────────────────────────────────────────────┐
│附表十五                                                                                │
├──────┬─────────────────────────────────────┤
│ 被繼承人   │繼承人                                                                    │
├──────┼─────────────────────────────────────┤
│姜陂（歿）  │江姜連妹、葉姜常妹、姜鳳珠、姜宜均、姜義泰、姜義亮、姜仁壙、姜仁釗、姜仁祥│
│            │（原名姜仁柯）、姜仁光、姜陳素卿、姜惠敏、梁朝鈞、姜美惠、姜美君、姜義源、│
│            │姜福霖、林姜玉嬌、曾姜英妹、姜仁仲、姜仁昌、姜仁乾、姜仁琪、姜仁珍、姜貴英│
│            │、姜玉英、姜宥竹（原名姜金蓮）、姜玉鳳、姜仁貴（Ｚ000000000）、姜子龍、姜仁│
│            │貴（Ｚ000000000）、姜侑佃、姜縈、姜仁洲、姜仁訓、姜金枝、姜羅金菊、姜春梅│
│            │、姜麗雲、姜鴻裕、姜鴻淵、姜燈煌、姜斐壽、姜葉頂、黃姜寶妹、陳姜來好、張財│
│            │春（歿）、張永德、張素英、林姜蜜妹、姜裕豐、姜永良（歿）、姜玉員、姜振堂、│
│            │姜玉珍、姜森男、姜昭雄、廖益藝、廖鴻章、廖聰慧                            │
├──────┼─────────────────────────────────────┤
│張財春（歿）│張永龍、張月美                                                            │
├──────┼─────────────────────────────────────┤
│姜永良（歿）│詹淑春、姜仁智、姜博瀚                                                    │
└──────┴─────────────────────────────────────┘
┌────────────────────────────────────────────┐
│附表十六                                                                                │
├──────┬─────────────────────────────────────┤
│ 被繼承人   │繼承人                                                                    │
├──────┼─────────────────────────────────────┤
│姜南（歿）  │姜李石妹、姜義標、姜義誠、葉姜榮妹、姜秀緣、姜秀英、姜玉秋、姜玉惠、姜重佑│
│            │、姜源輝、姜碧娥、姜仁宏、姜仁春、姜迪凱、溫玉芝、溫銀龍、姜丁權、姜和昌、│
│            │姜秋桃、吳姜秋梧（歿）、謝姜桂香、姜甘露、姜保如、羅鳳嬌、姜子雄、姜義展、│
│            │姜成達、姜承豪、姜雯琪、姜振雄、姜正晃、姜正宏、姜正義、姜正治、姜登美、姜│
│            │月美、姜葉滿（歿）                                                        │
├──────┼─────────────────────────────────────┤
│吳姜秋梧(歿)│吳翊民、吳允德、吳允文                                                    │
├──────┼─────────────────────────────────────┤
│姜葉滿（歿）│姜仁俊、姜仁盛、姜仁脩、姜芳喬、姜杏喬、姜竹喬                            │
└──────┴─────────────────────────────────────┘
┌────────────────────────────────────────────┐
│附表十七                                                                                │
├──────┬─────────────────────────────────────┤
│ 被繼承人   │繼承人                                                                    │
├──────┼─────────────────────────────────────┤
│姜隆（歿）  │姜義水、姜義發、姜義春、姜月美、陳四明、陳淑吟、姜阿秀、姜義鳳、姜義揮、姜│
│            │寶珠、姜秀英、姜許雪江、姜義福、姜義金、姜麗玉、姜義碧、姜細禎、許玉美、許│
│            │如玉、許素齡、姜義宗、姜義清、姜義明                                      │
└──────┴─────────────────────────────────────┘
┌────────────────────────────────────────────┐
│附表十八                                                                                │
├──────┬─────────────────────────────────────┤
│ 被繼承人   │繼承人                                                                    │
├──────┼─────────────────────────────────────┤
│姜仁德（歿）│姜萬清、姜萬河、姜葉秀珍、姜櫻嬌、姜梅春、姜梅英、姜炳華、姜炳雄、姜福春、│
│            │許姜梅桂、姜美桂、姜美蓉                                                  │
└──────┴─────────────────────────────────────┘
┌────────────────────────────────────────────┐
│附表十九                                                                                │
├──────┬─────────────────────────────────────┤
│ 被繼承人   │繼承人                                                                    │
├──────┼─────────────────────────────────────┤
│姜兼（歿）  │謝姜水妹                                                                  │
└──────┴─────────────────────────────────────┘
┌────────────────────────────────────────────┐
│附表二十                                                                                │
├──────┬─────────────────────────────────────┤
│ 被繼承人   │繼承人                                                                    │
├──────┼─────────────────────────────────────┤
│姜文興（歿）│姜徐秀梅、姜義鴻、姜瑞玉、姜瑞連、姜玟里、姜義溎、宋隆德、鄧宋玉嬌、宋玉珍│
│            │、甘政桓、甘子能、甘子楠、甘子煌、姜徐梅英、姜義新、姜慧珠、姜曉雲、姜仁冬│
│            │、姜仁廣、姜仁弘、何姜美智                                                │
└──────┴─────────────────────────────────────┘
┌────────────────────────────────────────────┐
│附表二十一                                                                              │
├──────┬─────────────────────────────────────┤
│ 被繼承人   │繼承人                                                                    │
├──────┼─────────────────────────────────────┤
│姜仁杏（歿）│姜游義、姜沐佑                                                            │
└──────┴─────────────────────────────────────┘
┌────────────────────────────────────────────┐
│附表二十二                                                                              │
├──────┬─────────────────────────────────────┤
│ 被繼承人   │繼承人                                                                    │
├──────┼─────────────────────────────────────┤
│姜阿李（歿）│姜義華（歿）、姜義炎、姜義振、姜義容、姜美蓮、姜仁正、姜仁信、姜仁明、姜仁│
│            │之、姜映雪、姜靜、姜章英                                                  │
├──────┼─────────────────────────────────────┤
│姜義華（歿）│姜森鐠、姜藹倫                                                            │
└──────┴─────────────────────────────────────┘
┌────────────────────────────────────────────┐
│附表二十三                                                                              │
├──────┬─────────────────────────────────────┤
│ 被繼承人   │繼承人                                                                    │
├──────┼─────────────────────────────────────┤
│姜因（歿）  │姜黃金妹、姜義泉、姜義鑑、姜義森、姜玉英、姜煥鎔、姜金蘭、姜謝英妹、姜博文│
│            │、姜香如、姜金伶、姜怡如、姜仁添、陳登榮（歿）、陳登科、陳登富、陳金蓮、劉│
│            │姜鈕妹                                                                    │
├──────┼─────────────────────────────────────┤
│陳登榮（歿）│陳科貴、陳裔庭、陳淑英                                                    │
└──────┴─────────────────────────────────────┘
正本係照原本作成。
如對本判決上訴，須於判決送達後 20 日內向本院提出上訴狀。
如委任律師提起上訴者，應一併繳納上訴審裁判費。
中    華    民    國   100    年    5     月    20    日
                                    書記官  黃澧